【裁判字號】    89,中簡上,301
【裁判日期】    890830
【裁判案由】    違反著作權法
【裁判全文】
臺灣臺中地方法院刑事判決                      八十九年度中簡上字第三一號
    上  訴  人  臺灣臺中地方法院檢察署檢察官
    被      告  甲○○
右上訴人因著作權法案件，不服臺灣本院台中簡易庭八十九年度中簡字第一四四八號
中華民國八十九年八月三十日第一審簡易判決（聲請案號：台灣台中地方法院檢察署
八十八年度偵字第二四一三四號），提起上訴及移送併辦（聲請併辦案號：同署八十
九年度偵字第一四八一七號），本院管轄之第二審合議庭判決如左：
    主  文
上訴駁回。
    事實及理由
一、本案經本院理結果，認第一審簡易判決認事用法及量刑均無不當，應予維持，並
    引用第一審判決書記載之事實、證據及理由。
二、上訴人上訴意旨略以：被告甲○○之行為尚侵害告訴人Microsoft Croporation
    有著作財產權之「Microsoft Windows 98」、「Microsoft Office 97」等電腦
    程式著作，此部分為起訴效力所及，原審未予審酌，且被告供出上游販賣之陳建
    壬及陳由宜，然該二人刑度較被告為輕，量刑亦失均衡云云。惟查被告意圖銷售
    而重製俗稱「大補帖」之光碟片，侵害告訴人大宇資訊股份有限公司等公司著作
    財產權，經被告自承明確，並有扣案之光碟片在卷可稽，又依光碟片內容所載，
    業已包含告訴人Microsoft Croporation有著作財產權之「Microsoft Windows
    98」、「Microsoft Office 97」等電腦程式著作，有據該光碟片內容列印之文
    件附卷可憑，並經告訴人Microsoft Croporation 代理人李世章到庭陳述明確，
    因此併案部分與有罪部分為同一事實，本院自得併予審理，且此部分亦經原審予
    以審酌，是上訴人指摘原審未及審酌云云，顯屬誤會；再查原審依據卷內資料斟
    酌被告犯行助長侵害著作財產權之不良風氣，被告銷售「大補帖」時間、數量、
    方式、所得利益，犯後坦承犯行，供出上游販賣者等一切情狀判處被告有期徒刑
    一年六月，緩刑四年，量刑亦稱允當，上訴意旨認原審量刑過重，亦為無理由，
    應予駁回。
三、被告經合法傳喚，無正當理由不到庭，爰不待其陳述，逕行判決。
據上論斷，應依刑事訴訟法第四百五十五條之一第一項、第三項、第三百七十一條、
第三百六十八條、第三百七十三條，判決如主文。
本案經檢察官乙○○到庭執行職務。
中      華      民      國      八十九    年    十二    月        六    日
                                  審判長法  官  蕭志鋒
                                        法  官  張恩賜
                                        法  官  林郁婷
右正本證明與原本無異。
本件不得上訴。
                                        書記官
中      華      民      國八十九    年    十二    月        六    日
附錄本案論罪科刑法條全文
著作權法第九十四條
以犯第九十一條、第九十二條或第九十三條之罪為常業者，處一年以上七年以下有期
徒刑，得併科新台幣四十五萬元以下罰金。


司法院資訊處製作；財團法人民間司法改革基金會備份。
